【裁判字號】    92,訴,1468
【裁判日期】    920924
【裁判案由】    違反毒品危害防制條例
【裁判全文】
臺灣臺北地方法院刑事判決                        九十二年度訴字第一四六八號
    公  訴  人  臺灣臺北地方法院檢察署檢察官
    被      告  甲○○  男  二.
右列被告因違反毒品危害防制條例案件，經檢察官提起公訴（九十二年度毒偵字第八
五七號），本院判決如左：
    主  文
甲○○施用第一級毒品，處有期徒刑捌月。
    事  實
一、甲○○於民國九十年間因違反毒品危害防制條例案件，經本院九十年度毒聲字第
    六六二號裁定送勒戒處所觀察、勒戒後，認無繼續施用毒品之傾向，經台灣台北
    地方法院檢察署檢察官於九十年三月二十九日以九十年度毒偵字第七五０號不起
    訴處分確定。仍不知悔改，基於施用第一級毒品海洛因之犯意，於九十二年二月
    二十一日上午十一時三十分許回溯前二十六小時內某時，在不詳地點施用第一級
    毒品海洛因。嗣經本院九十二年度毒聲字第九０二號裁定送台灣台北看守所附設
    勒戒處所觀察、勒戒後，認有繼續施用毒品之傾向。
二、案經台北市政府警察局文山第一分局報請台灣台北地方法院檢察署檢察官偵查起
    訴
    理  由
一、訊據被告甲○○否認有何施用第一級毒品海洛因犯行，辯稱：只有施用安非他命
    ，未施用海洛因云云。經查：被告於上開日期所採集之尿液，經台灣尖端先進生
    技醫藥股份有限公司以氣相層析質譜儀法檢驗後，確呈鴉片類藥物陽性反應等情
    ，有台灣尖端先進生技醫藥股份有限公司濫用藥物檢驗中心濫用藥物檢驗報告在
    卷可稽，被告空言否認，尚無可採。又被告於九十年間因違反毒品危害防制條例
    案件，經本院九十年度毒聲字第六六二號裁定送勒戒處所觀察、勒戒後，認無繼
    續施用毒品之傾向，經台灣台北地方法院檢察署檢察官於九十年三月二十九日以
    九十年度毒偵字第七五０號不起訴處分確定；嗣因施用第一級毒品，經本院九十
    二年度毒聲字第九０二號裁定送台灣台北看守所附設勒戒處所觀察、勒戒後，認
    有繼續施用毒品之傾向，有上開裁定、台灣高等法院被告全國前案紀錄表、刑案
    資料查註紀錄表、台灣台北看守所附設勒戒處所九十二年七月十一日有無繼續施
    用毒品傾向證明書附卷足憑，被告於不起訴處分五年內再犯施用毒品犯行，經觀
    察、勒戒後，認有繼續施用毒品傾向，是本件事證已臻明確，被告犯行堪以認定
    ，應依法論科。
二、核被告所為，係犯毒品危害防制條例第十條第一項施用第一級毒品罪。被告持有
    海洛因係供自己施用，應為高度之施用毒品犯行所吸收，不另論罪。爰審酌被告
    施用毒品足以導致精神障礙、性格異常，甚至造成生命危險，戕害一己之身體健
    康，及其犯罪之動機、目的、手段、犯罪後之態度等一切情狀，量處如主文所示
    之刑。
據上論斷，應依刑事訴訟法第二百九十九條第一項前段，毒品危害防制條例第十條第
一項，判決如主文。
本案經檢察官呂建興到庭執行職務
中      華      民      國    九十二    年      九     月     二十四    日
                                  臺灣臺北地方法院刑事第十一庭
                                      法  官  陳容正
右正本證明與原本無異。
如不服本判決，應於判決送達後十日內，向本院提出上訴狀。
                                      書記官  彭雅慧
中      華      民      國    九十二    年      九     月               日
附錄本案論罪科刑法條全文
毒品危害防制條例第十條
施用第一級毒品者，處六月以上五年以下有期徒刑。
施用第二級毒品者，處三年以下有期徒刑。


司法院資訊處製作；財團法人民間司法改革基金會備份。
